最　高　行　政　法　院　裁　定
　　　　　　　　　　　　　　　　　　 96年度裁字第00395號
抗　告　人　甲○○
上列抗告人因與相對人財政部臺北市國稅局間綜合所得稅事件，
對於中華民國95年7月6日臺北高等行政法院95年度訴字第460號
裁定提起抗告，本院裁定如下︰
　　主  文
抗告駁回。
抗告訴訟費用由抗告人負擔。
　　理  由
一、按抗告法院認抗告為不合法或無理由者，應為駁回抗告之裁
    定。
二、原裁定駁回抗告人在原審之訴，係以：本件抗告人對於相對
    人核定其民國（下同）86年、87年度綜合所得稅之處分不服
    ，向相對人申請復查，經相對人分別以94年6月20日財北國
    稅法字第0940254852號復查決定書、94年6月20日財北國稅
    法字第0940254851號復查決定書駁回其復查之申請，而抗告
    人於94年8月9日收受上開復查決定書，有掛號郵件回執影本
    附原處分卷可稽，因抗告人設址臺北市，無庸扣除在途期間
    ，計其30日之提起訴願期間，應自94年8月10日起算，至94
    年9月8日（星期四）已屆滿。抗告人遲至94年10月19日始提
    起訴願，亦有訴願書上之收文日戳可憑，其提起訴願已逾首
    揭法定不變期間，自為法所不許。抗告人雖主張其因稅務人
    員給予資訊錯誤，誤以為繳款書之繳納期限後一個月內皆可
    辦理訴願，以致延宕云云，惟觀上揭相對人之復查決定書業
    已載明：「‧‧‧申請人如有不服本決定，得於收受本決定
    書之次日起30日內，繕具訴願書正、副本，經由本局（地址
    ：臺北市○○區○○路1段2號）向財政部提起訴願。‧‧‧
    」，顯已教示抗告人救濟期間與救濟途徑，抗告人主張自無
    足取。訴願決定以其訴願逾期，從程序上予以駁回，核無不
    合，抗告人復對之提起行政訴訟，顯非合法，應予駁回。另
    抗告人之訴既不合法，其實體上之主張本院即無從審酌，併
    此敘明等由。資為判斷之論據。經核並無不合。
三、本件抗告意旨略謂：抗告人因相對所屬職員給予錯誤之資訊
    ，始遲誤訴願期間，司法機關應給予救濟機會。又抗告人已
    尋獲相關減免稅捐之證據，證明原處分核課有誤，為此，求
    為廢棄原裁定云云。經查相對人製作之復查決定書，已詳載
    提起訴願期間之教示規定，抗告人仍遲誤提起訴願期間，難
    謂無過失。次查抗告人是否合於減免所得稅之要件，係屬實
    體上之事由，而原裁定以抗告人提起訴願逾期，從程序上加
    以駁回，是以尚難以實體上之事由，作為抗告之理由。從而
    本件抗告難認有理由，應予駁回。
四、依行政訴訟法第104條、民事訴訟法第95條、第78條，裁定
    如主文。
中　　華　　民　　國　　96　　年　　2　　 月　　14　　日
                  第二庭審判長法  官　高　啟　燦
                              法  官  黃　璽　君
                              法  官　廖　宏　明
                              法  官　楊　惠　欽
                              法  官　林　樹　埔
以  上  正  本  證  明  與  原  本  無  異
中　　華　　民　　國　　96　　年　　2　　 月　　14　　日
　　　　　　　　　　　　　　　書記官　彭　秀　玲
